臺灣板橋地方法院刑事判決　　　　　　100年度交易字第700號
公　訴　人　臺灣板橋地方法院檢察署檢察官
被　　　告　金楚絃
上列被告因過失傷害案件，經檢察官提起公訴（100 年度調偵字
第1398號），本院以裁定進行簡式審判程序，判決如下：
    主  文
金楚絃因過失傷害人，處拘役伍拾伍日，如易科罰金，以新臺幣
壹仟元折算壹日。
    事  實
一、金楚絃於民國99年9 月9 日上午8 時55分許，騎乘車牌號碼
    LK3-001 號重型機車，沿臺北縣新莊市（已改制為新北市新
    莊區○○○○路由西往東方向行駛，行經中原東路與福前街
    交岔路口處時（該交岔路口未設置號誌；中原東路屬幹線道
    ，福前街屬支線道），本應注意車輛行駛時，駕駛人應注意
    車前狀況，並隨時採取必要之安全措施，而依當時客觀環境
    ，天候晴，光線為日間自然光線，路面乾燥無缺陷，道路無
    障礙物，且視距良好，依其智識、能力亦無不能注意之情事
    ，竟疏未注意及此，而貿然前行；適有張鈺茹騎乘車牌號碼
    KEH-263 號重型機車，沿福前街由北往南方向駛至上開交岔
    路口，因張鈺茹亦疏未注意車輛行至無號誌之交岔路口時，
    支線道車應暫停讓幹線道車先行，即貿然前行，兩車因而發
    生碰撞（金楚絃所騎乘前開重型機車車頭撞及張鈺茹所騎乘
    上開重型機車車身右側），致張鈺茹人車倒地，受有右側肝
    臟撕裂傷及腹內出血等傷害。金楚絃於肇事後，亦經送醫，
    而在其犯罪未經有偵查犯罪職權之公務員發覺前，主動向據
    報前往醫院處理之警員自首坦承肇事而接受裁判。
二、案經張鈺茹訴由臺灣板橋地方法院檢察署檢察官偵查起訴。
    理  由
一、上揭事實，業據被告金楚絃於偵查中及本院審理時均坦白承
    認，核與告訴人張鈺茹於警詢及偵查中檢察官訊問時指訴及
    結證所述之情節相符，並有道路交通事故現場圖、道路交通
    事故調查報告表(一)、(二)各1 份、現場及車損照片數幀、新北
    市政府車輛行車事故鑑定委員會100 年6 月2 日新北車鑑字
    第1000001450號函附之鑑定意見書（鑑定結果認告訴人駕駛
    普通重型機車，行經設有「停」標誌之無號誌路口，支道車
    未讓幹道車先行，為肇事主因；被告駕駛普通重型機車，未
    注意車前狀況，為肇事次因）1 份等在卷可稽；而告訴人確
    因本件車禍事故，受有如事實欄第1 項所載之傷害，此亦有
    告訴人所提出之國立臺灣大學醫學院附設醫院診斷證明書1
    紙附卷可按，足認被告上開自白，核與事實相符。按車輛行
    駛時，駕駛人應注意車前狀況，並隨時採取必要之安全措施
    ，道路交通安全規則第94條第3 項定有明文；被告騎乘重型
    機車行經本件事故發生地點，依上開規定本負有注意之義務
    ，而依當時客觀環境，天候晴，光線為日間自然光線，路面
    乾燥無缺陷，道路無障礙物，且視距良好，依其智識、能力
    亦無不能注意之情事，竟疏未注意及此，而貿然行駛，應有
    過失；又被告因前述過失行為，致其所騎乘前開重型機車車
    頭撞及告訴人所騎乘上開重型機車車身右側，致告訴人人車
    倒地，受有前述傷害，被告之過失行為與告訴人之受傷結果
    間，自有相當因果關係。至告訴人騎乘機車行經本件事故發
    生地點時，亦疏未注意車輛行至無號誌之交岔路口時，支線
    道車應暫停讓幹線道車先行，其行為亦有過失，且與本件車
    禍事故之發生復有相當因果關係，惟此僅為本院量定被告刑
    度時所應予斟酌之情狀，尚無解於本件被告過失責任之成立
    及因果關係之認定，併予敘明。綜上所述，本件事證明確，
    被告過失傷害犯行，堪以認定。
二、核被告所為，係犯刑法第284 條第1 項前段之過失傷害罪。
    被告肇事後，在其犯罪未經有偵查犯罪職權之公務員發覺前
    ，主動向據報前往醫院處理之警員自首坦承肇事而接受裁判
    ，此有臺北縣政府警察局新莊分局道路交通事故肇事人自首
    情形紀錄表1 紙附卷可按，依刑法第62條前段規定，減輕其
    刑。爰審酌被告之過失程度、告訴人因被告之過失行為所受
    之傷害非輕、被告迄仍未能與告訴人達成和解，及本件告訴
    人亦屬與有過失，兼衡被告犯後坦承犯行，態度尚稱良好等
    一切情狀，量處如主文所示之刑，並諭知易科罰金之折算標
    準。
據上論斷，應依刑事訴訟法第284 條之1 、第273 條之1 第1 項
、第299 條第1 項前段，刑法第284 條第1 項前段、第62條前段
、第41條第1 項前段，刑法施行法第1 條之1 第1 項、第2 項前
段，判決如主文。
本案經檢察官劉文瀚到庭執行職務
中    華    民    國    100   年    8     月    31    日
                    交通法庭  法  官  劉景宜
上列正本證明與原本無異。
如不服本判決，應於判決送達後10日內敘明上訴理由，向本院提
出上訴狀 (應附繕本) ，上訴於臺灣高等法院。其未敘述上訴理
由者，應於上訴期間屆滿後20日內向本院補提理由書「切勿逕送
上級法院」。
                              書記官  謝秀青
中    華    民    國   100    年    9     月    6     日
附錄本案論罪科刑法條全文：
刑法第284條第1項前段
中華民國刑法第284條
（過失傷害罪）
因過失傷害人者，處6 月以下有期徒刑、拘役或5 百元以下罰金
，致重傷者，處1 年以下有期徒刑、拘役或5 百元以下罰金。
從事業務之人，因業務上之過失傷害人者，處1 年以下有期徒刑
、拘役或1 千元以下罰金，致重傷者，處3 年以下有期徒刑、拘
役或2 千元以下罰金。